臺灣彰化地方法院刑事判決　　　　　　　　　　　　　九十三年度訴字第八二四號
　　公　訴　人　臺灣彰化地方法院檢察署檢察官
　　被　　　告　甲○○
右列被告因違反毒品危害防制條例案件，經檢察官提起公訴（九十三年度毒偵字第一
四八七號），暨移
臺灣臺中地方法院檢察署檢察官九十三年度毒偵字第二七六三號），於本院準備程序
中，被告就被訴事實為有罪之陳述，經本院合議庭裁定改依簡式審判程序審理，並判
決如左：
    主  文
甲○○連續施用第一級毒品，累犯，處有期徒刑拾壹月。
扣案第一級毒品海洛因陸包（其中貳包驗餘總淨重零點參參公克，另乙包驗餘淨重零
點貳柒公克，餘參包總毛重參點伍公克）皆沒收銷燬之；另注射針筒乙支沒收之。
    事  實
一、甲○○曾因施用毒品案件，經裁定送觀察、勒戒後，認無繼續施用毒品之傾向，
    而於民國八十九年四月二十一日釋放，並經臺灣南投地方法院檢察署檢察官於同
    日，以八十九年度毒偵緝字第九二號為不起訴處分確定。又因施用毒品案件，經
    裁定送觀察、勒戒後，認有繼續施用毒品之傾向，復經裁定令入戒治處所施以強
    制戒治一年，後經裁定停止戒治付保護管束，指揮書執行完畢日期為九十一年四
    月十日，其前開二犯毒品危害防制條例案件，並經臺灣南投地方法院於九十一年
    一月二十一日，以九十年度訴字第三七八號判處有期徒刑九月確定，嗣於九十一
    年十二月三十一日執行完畢。詎其仍不知悔改，復於前揭觀察、勒戒暨強制戒治
    執行完畢釋放後五年內，基於施用第一級毒品之概括犯意，自九十三年一月某日
    起，迄同年七月二十六日止，在其位於南投縣竹山鎮○○里○○路四四號之住處
    ，以針筒注射手臂靜脈及將海洛因摻入香煙之方式，非法施用海洛因多次。嗣於
    下列時地經警查獲。
（一）於九十三年五月十二日十九時許，在彰化縣永靖鄉○○路○段一五九號前，因
      行跡可疑，經警盤查查獲，並扣得其供施用之第一級毒品海洛因二包（驗餘總
      淨重○‧三三公克）。
（二）於九十三年七月二十五日十三時三十分許，經警持搜索票搜索其上開住處時查
      獲，並扣得其供施用之第一級毒品海洛因三包（分別毛重一‧五公克、○‧七
      公克、一‧三公克，總毛重三‧五公克）。
（三）於九十三年七月二十六日十七時三十分許，途經臺中市○○區○○路八四號前
      ，因行跡可疑，經警盤查查獲，並扣得其供施用之第一級毒品海洛因乙包（驗
      餘淨重○‧二七公克）及其所有供施用海洛因所用之注射針筒乙支。
二、案經彰化縣警察局田中分局報告臺灣彰化地方法院檢察署檢察官偵查起訴暨南投
    縣政府警察局竹山分局報告臺灣南投地方法院檢察署、臺中市警察局移送臺灣臺
    中地方法院檢察署移送本院併案審理。
    理  由
一、被告甲○○於準備程序中，就右揭犯罪事實為有罪之陳述，且所犯係死刑、無期
    徒刑、最輕本刑為三年以上有期徒刑以外之罪，經本院合議庭依刑事訴訟法第二
    百七十三條之一第一項之規定，裁定由法官一人獨任進行簡式審判程序，合此敘
    明。
二、右揭犯罪事實，業據被告於本院審理時坦承不諱，且被告於前揭事實欄一之（一
    ）、（二）所示時地獲案後，員警採集其尿液檢體送驗結果，皆係呈嗎啡（施用
    海洛因者會在其體內代謝為嗎啡成分殘留，並經由尿液排出）陽性反應，此有彰
    化縣警察局田中分局尿液編號與真實姓名對照表、彰化縣衛生局煙毒尿液檢驗成
    績書、南投縣政府警察局竹山分局委託驗尿尿液代號與真實姓名對照表及南投縣
    政府衛生局尿液檢驗單各乙紙在卷足參。此外，復有於上開時地先後經警查獲之
    白色粉末二包、三包、一包，共六包及注射針筒乙支扣案暨彰化縣警察局田中分
    局九十三年五月十二日扣押筆錄、扣押物品目錄表、執行扣押證明書、九十三年
    七月二十五日被告出具之同意搜索書、南投縣警察局竹山分局九十三年七月二十
    五日搜索扣押筆錄、扣押物品目錄表、臺中市警察局刑警隊九十三年七月二十六
    日搜索扣押筆錄、扣押物品目錄表及被告於九十三年七月二十六日出具之採證同
    意書各乙紙並九十三年七月二十五日扣案物品照片五幀、九十三年七月二十六日
    扣案物品照片二幀附卷可稽。再上開白色粉末六包，其中三包，經法務部調查局
    鑑定結果，認均含第一級毒品海洛因成分，其中二包驗餘總淨重○‧三三公克，
    另乙包驗餘淨重○‧二七公克，餘三包亦係第一級毒品海洛因，分別毛重一‧五
    公克、○‧七公克、一‧三公克，總毛重三‧五公克等情，業據被告於本院審理
    時陳明在卷，並有法務部調查局九十三年六月四日調科壹字第一四○○一○一九
    七號鑑定通知書及九十三年九月十三日調科壹字第一二○○一四三二四號鑑定通
    知書各乙紙在卷可稽。而被告前因施用毒品案件，經裁定送觀察、勒戒後，認無
    繼續施用毒品之傾向，而於八十九年四月二十一日釋放，並經臺灣南投地方法院
    檢察署檢察官於同日，以八十九年度毒偵緝字第九二號為不起訴處分確定。又因
    施用毒品案件，經裁定送觀察、勒戒後，認有繼續施用毒品之傾向，復經裁定令
    入戒治處所施以強制戒治一年，後經裁定停止戒治付保護管束，指揮書執行完畢
    日期為九十一年四月十日，其前開二犯毒品危害防制條例案件，並經臺灣南投地
    方法院於九十一年一月二十一日，以九十年度訴字第三七八號判處有期徒刑九月
    確定等情，並有上開不起訴處分書、刑事判決、臺灣南投地方法院檢察署檢察官
    戒治處分執行指揮書及臺灣高等法院被告全國前案紀錄表各乙份在卷可憑，綜上
    ，本案事證已臻明確，被告犯行，洵堪認定。
三、查被告前因施用毒品案件，於觀察、勒戒暨強制戒治執行完畢釋放後，復於五年
    內再度施用第一級毒品海洛因，核其所為，係犯毒品危害防制條例第十條第一項
    之施用第一級毒品罪。其為供自己施用之目的而持有上開毒品，其於施用前後持
    有之低度行為，應為施用之高度行為所吸收，不另論罪。其先後多次犯行，時間
    緊接，犯罪構成要件相同，顯係基於概括犯意反覆為之，為連續犯，應依刑法第
    五十六條之規定以一罪論，並加重其刑。至公訴人雖僅敘及被告於九十三年五月
    十二日或其前三日內之不詳時間，施用海洛因乙次之犯行，惟事實欄所示未據起
    訴部分，與起訴書記載部分，有連續犯之裁判上一罪關係，業如前述，為起訴效
    力所及，本院自應併予審酌。第查，被告有如事實欄所示之論罪科刑情形，此有
    上開臺灣高等法院被告全國前案紀錄表乙份在卷可按，其於受有期徒刑執行完畢
    後，五年以內再犯有期徒刑以上刑之本罪，為累犯，應依刑法第四十七條之規定
    加重其刑，並遞加之。爰審酌被告經法院送觀察、勒戒及強制戒治後，猶不思戒
    絕革除惡習，仍犯本件施用毒品犯行，素行不佳，惟坦承犯行，態度良好，兼衡
    被告犯罪之動機、目的、手段、品行、生活狀況、智識程度、施用毒品之期間及
    被告陳明願受有期徒刑十一月之宣告等一切情狀，量處如主文所示之刑。至扣案
    之海洛因六包（其中二包驗餘總淨重○‧三三公克，另乙包驗餘淨重○‧二七公
    克，餘三包分別毛重一‧五公克、○‧七公克、一‧三公克，總毛重三‧五公克
    ），皆屬第一級毒品，為違禁物，且係被告供施用之毒品，不問屬於被告與否，
    併依毒品危害防制條例第十八條第一項前段之規定宣告沒收銷燬之。另注射針筒
    乙支，係被告所有，供施用海洛因所用之物，業據被告於本院審理時供稱在卷，
    併依刑法第三十八條第一項第二款之規定宣告沒收之。
據上論斷，應依刑事訴訟法第二百七十三條之一第一項、第二百九十九條第一項前段
，毒品危害防制條例第十條第一項、第十八條第一項前段，刑法第十一條前段、第五
十六條、第四十七條、第三十八條第一項第二款，判決如主文。
本案經檢察官李毓珮到庭執行職務。
中      華      民      國      九十三      年      十    月  二十七    日
                                臺灣彰化地方法院刑事第三庭
                                    法      官  游  秀  雯
右正本證明與原本無異。
如不服本判決，應於判決送達後十日內，向本院提出上訴狀（須附繕本）。
                                    法院書記官  陳  文  俊
中      華      民      國      九十三      年      十    月  二十七    日
附錄本案論罪科刑法條全文：
毒品危害防制條例第十條
施用第一級毒品者，處六月以上五年以下有期徒刑。
施用第二級毒品者，處三年以下有期徒刑。
